臺灣桃園地方法院刑事判決
111年度智簡上字第3號
上  訴  人  臺灣桃園地方檢察署檢察官 
被      告  高庭甄


上列上訴人因被告違反商標法案件，不服本院中華民國110年9月
9日所為之110年度桃智簡字第24號第一審刑事簡易判決（聲請簡
易判決處刑案號：110年度偵字第9084號），提起上訴，本院管
轄第二審合議庭判決如下：
    主      文
上訴駁回。
    事實及理由
一、本案經本院管轄之第二審合議庭審理結果，認原審以被告甲
    ○○犯商標法第97條後段之透過網路方式非法販賣侵害商標權
    商品罪，事證明確，適用刑事訴訟法第449條第1項、第3項
    、第450條第1項、第454條第2項，商標法第97條後段、第98
    條，刑法第11條、第47條第1項、第41條第1項前段、第38條
    之1第1項、第3項等規定，並以行為人之責任為基礎，審酌
    被告因貪圖私利而以網際網路方式販賣侵害商標權之商品，
    侵蝕商標權人就上開註冊商標之商標價值與市場利益，破壞
    市場公平競爭秩序，且足使消費者對於該商品來源之正確性
    認知錯誤，減損我國保護智慧財產權之形象，行為實不可取
    ；兼衡被告販賣仿冒商標商品之時間久暫、查獲之仿冒商標
    商品數量多寡，業已與告訴人艾須特貝克戴維斯公司有限公
    司、一號娛樂英國有限公司達成和解，並賠償渠等損害，且
    犯後坦承犯行之犯後態度；再酌之被告警詢時自陳高中肄業
    之教育程度、業商、家庭經濟狀況小康等一切情狀，逕以簡
    易判決判處被告有期徒刑3月，如易科罰金，以新臺幣(下同
    )1,000元折算1日之折算標準，並就沒收部分說明扣案如原
    判決附表所示之仿冒商品，均係侵害商標權之物品，均應依
    商標法第98條規定宣告沒收，復認定被告為本案犯行之犯罪
    所得為3,000元，依刑法第38條之1第1項前段、第3項規定宣
    告沒收，於全部或一部不能沒收或不宜執行沒收時，追徵其
    價額。經核其認事用法及量刑均無不當，應予維持，並引用
    第一審判決書記載之事實、證據及理由（詳如附件）。
二、本件檢察官上訴意旨略以：被告侵害之商標權人數名，侵權
    商標物品眾多，危害非輕，且被告多次違反商標法案件，尚
    未與全數被害人和解等情，原審量刑實屬過輕等語。
三、經查：
　㈠按法官於有罪判決如何量處罪刑，甚或是否宣告緩刑，均為
    實體法賦予審理法官裁量之刑罰權事項，法官行使此項裁量
    權，自得依據個案情節，參酌刑法第57條所定各款犯罪情狀
    之規定，於法定刑度內量處被告罪刑；除有逾越該罪法定刑
    或法定要件，或未能符合法規範體系及目的，或未遵守一般
    經驗及論理法則，或顯然逾越裁量，或濫用裁量等違法情事
    之外，自不得任意指摘其量刑違法。準此，法官量刑，如非
    有上揭明顯違法之情事，自不得擅加指摘其違法或不當。
　㈡查原審就據以認定被告所涉犯行之證據及理由業已敘明綦詳
    ，復經本院審酌全案情節，認原審認事用法並無不當，量刑
    亦甚妥適而無違法之處。再者，被告對於原審判決並無表示
    不服，於本院上訴審審理時，依舊坦承犯罪，更足認原審認
    事、用法均無不合。而本案判決後，被告已與告訴人日商任
    天堂株式會社達成和解，並已依約給付完畢，有刑事陳報狀
    、通訊軟體LINE對話紀錄截圖在卷可查（詳見本院桃智簡卷
    第75至77頁、本院智簡上卷第111至113頁），足見被告已積
    極彌補因本案犯罪所造成之危害。
　㈢又按最高法院大法庭110年度台上大字第5660號裁定宣示前，
    下級審法院在檢察官未主張或盡其舉證、說明責任之情形下
    ，業依職權調查，因而論以累犯，本乎前科形成累犯處斷刑
    或作為宣告刑事由之裁量，只須滿足其一，其評價即足，上
    級審法院自不能據以撤銷原判決（最高法院110年度台上大
    字第5660號裁定意旨參照）。本件檢察官已於聲請簡易判決
    處刑書主張被告累犯之事實，雖未經舉出調查證據方法，然
    關於原審認定累犯之事實在最高法院110年度台上大字第566
    0號裁定之前並無違誤，經本院審酌該前科紀錄，對被告所
    應負擔之罪責予以充分評價後，認原審量處之刑無倚重或違
    反比例原則之情形，應屬無害於量刑結果之瑕疵，仍予維持
    。
　㈣綜上所述，揆諸全卷事證，要無任何積極證據足認原審於參
    酌前述量刑因素後，就被告所犯之罪，量處有期徒刑3月之
    刑度，其裁量權行使有何違法或不當之處。從而，原審認事
    用法既無違誤，量刑亦屬妥適，而無違法之處。上訴意旨所
    指，尚難為採，檢察官上訴並無理由，應予駁回。
據上論斷，應依刑事訴訟法第455條之1第1項、第3項、第368條
、第373條，判決如主文。
本案經檢察官陳雅譽聲請簡易判決處刑及提起上訴，檢察官林欣
怡到庭執行職務。
中　　華　　民　　國　　111 　年　　11　　月　　4 　　日
                  刑事第十七庭審判長法  官  張明道
                                    法  官  林姿秀
                                    法  官  李思緯
以上正本證明與原本無異。
不得上訴。
　　　　　　　　　　　　　　　      書記官　郭怡君　　　　　　　　　　　　　　　　
中　　華　　民　　國　　111 　年　　11　　月　　4 　　日
　　　　　　　　　　　　　　　　　　
附件： 
臺灣桃園地方法院刑事簡易判決　　　 110年度桃智簡字第24號
聲　請　人　臺灣桃園地方檢察署檢察官
被　　　告　甲○○


上列被告因違反商標法案件，經檢察官聲請以簡易判決處刑（11
0年度偵字第9084號），本院判決如下：
    主  文
甲○○犯商標法第九十七條後段之透過網路方式非法販賣侵害商
標權之商品罪，累犯，處有期徒刑參月，如易科罰金，以新臺幣
壹仟元折算壹日。
扣案如附表所示之仿冒商標商品均沒收；未扣案犯罪所得新臺幣
參仟元沒收，於全部或一部不能沒收或不宜執行沒收時，追徵其
價額。
    事實及理由
一、本件犯罪事實及證據，除犯罪事實欄一第3 行「現仍在商標
    專用期間」後，補充「（商標註冊／審定號、指定使用商品
    詳如附表）」；第8 行補充「利用電腦或手機等設備連結至
    網際網路之方式」；第10至11行「嗣經警購得仿冒貼紙5 張
    後查獲上情」，補充更正為「嗣經警基於蒐證目的向上述甲
    ○○以蝦皮拍賣帳號wendy000000 號開設之賣場，以總價20元
    之價格下單購買【兒童無毒指甲貼，冰雪奇緣，Kitty 貓】
    5 份，經送鑑定確認為侵害商標權之商品。嗣持臺灣桃園地
    方法院核發之搜索票至桃園市○○區○○路0 段00號5 樓進行搜
    索」；另聲請簡易判決處刑書之附表編號7 「商標註冊/ 審
    定號（商標名稱）」欄位內，「3CE00000000 號」更正為「
    00000000號」；附表編號8 「商標權人」欄位內，「美商化
    妝藝術化妝品公司」更正為「美商化粧藝術化粧品公司」；
    另於證據部分補充：「內政部警政署保安警察第二總隊刑事
    警察大隊偵二隊搜索扣押筆錄、扣押物品目錄表、保二總隊
    刑事警察大隊偵二隊扣押物品清單」以外，其餘均引用檢察
    官聲請簡易判決處刑書之記載（如附件）。
二、論罪科刑：
  ㈠核被告甲○○所為，係犯違反商標法第97條後段之透過網路方
    式非法販賣侵害商標權商品罪。被告意圖販賣而持有、陳列
    仿冒商品之低度行為，為其意圖販賣而陳列之高度行為所吸
    收，不另論罪（本案警員喬裝顧客購買之蒐證行為欠缺購買
    真意，亦僅構成意圖販賣而陳列侵害商標權商品罪）。被告
    自民國108 年底起至109 月4 月13日遭查獲止之期間內，數
    次販賣仿冒商品之行為，均係於密切時地接續為之數舉動，
    依社會一般健全觀念，難以強行分開，在刑法評價上，以視
    為數個舉動之接續實行，合為包括之一行為予以評價，較為
    合理，而應依接續犯論以包括之一罪。又被告前於106 年間
    ，因違反商標法案件，經本院以106 年度桃智簡字第22號判
    決判處有期徒刑2 月確定，而於107 年1 月10日易科罰金執
    行完畢，此有臺灣高等法院被告前案紀錄表可參，是被告於
    受有期徒刑執行完畢後，於5 年以內故意再犯本件有期徒刑
    以上之罪，於本案構成累犯。本院審酌被告構成累犯之犯罪
    紀錄，與本案犯罪類型相同，顯見被告於前案執行完畢後猶
    未能警惕，對刑罰反應力薄弱，且有特別惡性，故適用刑法
    第47條累犯加重之規定，與比例原則或罪刑相當不生違背，
    爰參照司法院釋字第775 號解釋意旨，依刑法第47條第1項
    規定，加重其刑。
  ㈡爰以行為人之責任為基礎，審酌被告因貪圖私利而以網際網
    路方式販賣侵害商標權之商品，侵蝕商標權人就上開註冊商
    標之商標價值與市場利益，破壞市場公平競爭秩序，且足使
    消費者對於該商品來源之正確性認知錯誤，減損我國保護智
    慧財產權之形象，行為實不可取；兼衡其販賣仿冒商標商品
    之時間久暫、查獲之仿冒商標商品數量多寡，業已與告訴人
    艾須特貝克戴維斯公司有限公司、一號娛樂英國有限公司達
    成和解，並賠償渠等損害，且犯後坦承犯行之犯後態度；再
    酌之被告警詢時自陳高中肄業之教育程度、業商、家庭經濟
    狀況小康（見被告警詢筆錄受詢問人欄）等一切情狀，量處
    如主文所示之刑，並諭知易科罰金之折算標準。
三、按侵害商標權、證明標章權或團體商標權之物品或文書，不
    問屬於犯罪行為人與否，沒收之，商標法第98條定有明文。
    查扣案如附表所示之侵害商標權商品，應依前開規定宣告沒
    收。又按犯罪所得，屬於犯罪行為人者，沒收之；於全部或
    一部不能沒收或不宜執行沒收時，追徵其價額，刑法第38條
    之1 第1 項前段、第3 項分別定有明文。經查，扣案如附表
    所示之仿冒商品，係侵害商標權之物品，不問屬於犯罪行為
    人與否，均應予宣告沒收。又被告於警詢中供稱：我至今販
    賣仿冒商品獲利約3,000 至4,000 元等語（見偵卷第23頁）
    此部分犯罪所得未據扣案，且於卷內並無被告犯罪所得之確
    切證據，依有疑利於被告之原則，爰依上揭規定宣告沒收3,
    000 元，於全部或一部不能沒收或不宜執行沒收時，追徵其
    價額。
四、依刑事訴訟法第449 條第1 項、第3 項、第450 條第1 項、
    第454 條第2 項，商標法第97條後段、第98條，刑法第11條
    、第47條第1 項、第41條第1 項前段、第38條之1 第1 項、
    第3 項，逕以簡易判決處刑如主文。
五、如不服本判決，得自收受送達之翌日起20日內向本院提出上
    訴狀，上訴於本院第二審合議庭（須附繕本）。本案經檢察
    官陳雅譽聲請以簡易判決處刑。
中    華    民    國   110    年    9     月    9     日
                  刑事第一庭  法  官  林述亨
以上正本證明與原本無異。
如不服本判決，應於判決送達後20日內向本院提出上訴狀（應附
繕本）。
                              書記官  黃甄智
中    華    民    國   110    年    9     月    15    日
附錄本案所犯法條全文：
商標法第97條
明知他人所為之前二條商品而販賣，或意圖販賣而持有、陳列、
輸出或輸入者，處1 年以下有期徒刑、拘役或科或併科新臺幣5
萬元以下罰金；透過電子媒體或網路方式為之者，亦同。

附表：

編號 經查扣仿冒商標之商品之商標註冊/ 審定號（商標名稱） 數量  1 00000000號（Device）及00000000號（Peppa Pig） 貼紙140件   玩具17件  2 00000000號（HELLO KITTY ） 貼紙157件   刷具14組   計算機23件   玩具12件   時鐘4件  00000000號（MY MELODY ） 眼鏡盒88件  3 00000000號（DORAEMON小叮噹及圖） 玩具2件  4 00000000號（拉拉熊+device）、00000000號（拉拉熊及圖） 筆24件   玩具6件  00000000號（Sumikkogurashi& Device）、00000000號（角落小夥伴及設計圖） 眼鏡盒6件  5 00000000號（ROBOCAR POLI &device） 玩具68件  6 00000000號（Pokemon ）、00000000號（怪物球圖一）、00000000號（怪物球圖二）、00000000號（PIKACHU &design） 玩具10件  7 3CE00000000號（3CE設計圖） 口紅111件   眉筆45件  8 00000000號（M .A .CFLUIDLINE） 眉筆107件 


附件：
臺灣桃園地方檢察署檢察官聲請簡易判決處刑書110年度偵字第9
084號被      告  甲○○  女  39歲（民國00年00月00日生）住
桃園市○○區○○路00號15樓國民身分證統一編號：Z000000000號上
列被告因違反商標法案件，業經偵查終結，認宜聲請簡易判決處
刑，茲將犯罪事實及證據並所犯法條分敘如下：犯罪事實
一、甲○○明知附表所示之商標均係附表所示之人向我國經濟部智
    慧財產局申請註冊核准登記並取得商標權，指定用於附表所
    示之商品，現仍在商標專用期間，且前開商標圖樣在全球具
    有相當之聲譽，為業者及消費大眾所熟知，非經商標權人授
    權或同意，不得販賣、意圖販賣而陳列擅自使用前開註冊商
    標圖樣之相同或類似之商品。詎甲○○竟基於販賣仿冒商標商
    品之犯意，於民國108 年年底，以每件新臺幣（下同）2 元
    至150 元價格向某不知名之人購買，再在桃園市某處，以帳
    號「wendy102222 」登入蝦皮拍賣網站，以每件4 元至240 
    元價格刊登商品相片及廣告以對外販售。嗣經警購得仿冒貼
    紙5 張後查獲上情，並扣得尚未出售之如附表所示之仿冒商
    品。
二、案經艾須特貝克戴維斯公司有限公司（下稱戴維斯公司）、
    一號娛樂英國有限公司（下稱一號娛樂公司）訴由內政部警
    政署保安警察第二總隊移送偵辦。證據並所犯法條
一、被告甲○○經傳未到，然其於警詢對於前揭事實坦承不諱，並
    核與告訴人戴維斯公司及一號娛樂公司指訴及被害人日商三
    麗鷗股份有限公司（下稱三麗鷗公司）、日商任天堂股份有
    限公司（下稱任天堂公司）指述情節相符。此外，有被告設
    於蝦皮賣場刊登之販售、陳列畫面及查獲員警購買紀錄、現
    場照片各1 件、鑑定報告書8 件及扣案如附表所示之物可資
    佐證。綜上，被告犯嫌洵堪認定。
二、核被告甲○○所為，係犯商標法第97條後段之透過網路方式販
    賣，意圖販賣而持有、陳列侵害商標權之商品罪嫌。又被告
    持有、陳列行為，應為販賣仿冒商標商品行為所吸收，不另
    論罪。扣案侵害他人商標權之物品，請依商標法第98條之規
    定沒收之。被告犯罪所得4,000 元，雖未扣案，仍請依法宣
    告沒收。
三、依刑事訴訟法第451條第1項聲請簡易判決處刑。此  致臺灣
    桃園地方法院中    華    民    國   110    年     7  
      月    26    日檢  察  官  陳雅譽本件正本證明與原本
    無異中    華    民    國   110    年     8    月    
     5    日書  記  官  蕭貿元附錄本案所犯法條全文商標法
    第97條（罰則）明知他人所為之前二條商品而販賣，或意圖
    販賣而持有、陳列、輸出或輸入者，處 1 年以下有期徒刑
    、拘役或科或併科新臺幣5 萬元以下罰金；透過電子媒體或
    網路方式為之者，亦同。
本件係依刑事訴訟法簡易程序辦理，法院簡易庭得不傳喚被告、
輔佐人、告訴人、告發人等出庭即以簡易判決處刑；被告、被害
人、告訴人等對於告訴乃論案件如已達成民事和解而要撤回告訴
或對非告訴乃論案件認有受傳喚到庭陳述意見之必要時，請即另
以書狀向臺灣桃園地方法院簡易庭陳述或請求傳喚。附表

編號 商標註冊/審定號（商標名稱） 商標權人 指定使用之商品 扣押物品 1 00000000號（Device）及00000000號（Peppa Pig ） 戴維斯公司、一號娛樂公司 貼紙、玩具等 貼紙140 件、玩具17件 2 00000000號（HELLOKITTY ）、 三麗鷗公司 化妝品、計算機、時鐘、貼紙、玩具等 貼紙157 件、刷具14組、計算機23件、玩具12件、時鐘4 件  00000000 號（MYMELODY）  眼鏡盒等 眼鏡盒88件 3 00000000 號（ドラえもん,DORAEMON 小叮噹及圖） 日商小學館集英社製作股份有限公司 玩具等 玩具2件 4 00000000號（拉拉熊+device ）、00000000號（拉拉熊及圖） 日商森克斯股份有限公司 筆、玩具等 筆24件、玩具6 件  00000000       號（Sumikkogurashi&Device）、00000000號（角落小夥伴及設計圖）  塑膠製盒、眼鏡等 眼鏡盒6件 5 00000000號（ROBOCAR POLI&device） 韓商羅伊視效動漫有限公司 玩具等 玩具68件 6 00000000 號（Pokemon）、00000000 號（怪物球圖㈠）、00000000 號（怪物球圖㈡）、00000000 號（PIKACHU& design） 任天堂公司 玩具等 玩具10件 7 3CE00000000 號（3CE 設計圖） 韓商蘭達股份有限公司 口紅、眼線膏、眼影等 口紅111 件、眉筆45件 8 00000000號（M .A.C FLUIDLINE） 美商化妝藝術化妝品公司 化妝品、眼線及唇線筆等 眉筆107件